最高法院刑事判決
111年度台上字第4942號
上  訴  人  郭國輝                     
上列上訴人因過失傷害案件，不服臺灣高等法院臺南分院中華民
國111年7月20日第二審判決（111年度交上易字第209號，起訴案
號：臺灣臺南地方檢察署110年度偵字第17820號），提起上訴，
本院判決如下：
    主  文
上訴駁回。
    理  由
一、按刑事訴訟法第377 條規定，上訴於第三審法院，非以判決
    違背法令為理由，不得為之。是提起第三審上訴，應以原判
    決違背法令為理由，係屬法定要件。如果上訴理由書狀並未
    依據卷內訴訟資料，具體指摘原判決不適用何種法則或如何
    適用不當，或所指摘原判決違法情事，顯與法律規定得為第
    三審上訴理由之違法情形，不相適合時，均應認其上訴為違
    背法律上之程式，予以駁回。
二、本件經原審審理結果，認為上訴人郭國輝有原判決事實欄（
    下稱事實欄）所載過失傷害犯行明確，因而撤銷第一審所為
    諭知無罪之判決，改判論處上訴人犯過失傷害罪刑，並諭知
    緩刑之宣告，已載敘其調查取捨證據之結果及憑以認定犯罪
    事實之心證理由，就上訴人否認過失犯行之辯詞認非可採，
    亦依調查所得證據予以論述，有卷存資料可資覆按。
三、犯罪事實之認定、證據之取捨及證明力之判斷，俱屬事實審
    法院之職權，此項職權之行使，倘不違背客觀存在之經驗法
    則或論理法則，即不違法，觀諸刑事訴訟法第155條第1項規
    定甚明，自無許當事人任憑主觀妄指為違法，而資為合法之
    第三審上訴理由。原判決係依憑上訴人所為不利於己之供述
    ，證人林宜璇於警詢、偵訊所為不利於上訴人之證詞，佐以
    卷附其他證據資料，而認定上訴人有事實欄所載之犯行明確
    ，並說明依上開證人之證述，及卷附臺南巿車輛行車事故鑑
    定會南鑑0000000案鑑定意見書與臺南巿車輛行車事故鑑定
    覆議委員會南覆0000000案覆議意見書所為之鑑定意見均認
    為「上訴人有過失」，以上訴人於變換車道時，既已發現林
    宜璇所駕駛之普通重型機車於其右後方行駛，即應讓直行車
    即林宜璇機車先行，其雖有顯示方向燈，但未注意讓直行車
    先行，並注意安全距離，而貿然變換車道，自係有過失。至
    被害人林宜璇固違反車輛超車之相關規定而同有過失，但並
    無法因此而解免上訴人之過失，且其過失與林宜璇所受傷害
    間，有相當因果關係等旨綦詳，並敘明上訴人所辯其沒有任
    何過失等辯詞及上開鑑定意見未慮及案發地點並非交岔路口
    而認其違反道路交通安全規則規定部分，何以無足憑採或不
    足為上訴人有利之認定，併於理由內論載明白。凡此，概屬
    原審採證認事職權之合法行使，核其論斷說明，衡諸經驗及
    論理等證據法則皆無違背，亦非原審主觀之推測，且係綜合
    調查所得之各直接、間接證據而為合理論斷，自非法所不許
    ，無所指理由不備或矛盾之違法。
四、審判期日之訴訟程序，專以審判筆錄為證，刑事訴訟法第47
    條定有明文。卷查原審準備程序、審判程序筆錄，檢察官及
    上訴人均到庭為陳述論辯，並無任由審判長主導之審判程序
    違法之情事。又上訴人確於偵訊時對於檢察官訊以「你涉犯
    過失傷害，是否認罪？」時，供稱：「應該是有疏失」等語
    （見偵查卷第16頁），是原判決於量刑部分載敘「被告曾於
    偵查中坦承疏失」等詞，亦無違誤。是上訴意旨泛稱原審審
    理時由法官主導程序，漠視其權益，及其並未坦承犯罪，而
    指摘原判決不當云云，顯非依據卷內資料而為指摘。
五、上訴意旨，係置原判決所為明白論斷於不顧，仍持已為原判
    決指駁之同一陳詞再事爭辯，或對於事實審法院取捨證據與
    判斷證明力之職權行使，徒以自己之說詞，任意指為違法，
    且重為事實之爭執，難謂已符合首揭法定上訴要件，應認其
    上訴為不合法律上之程式，予以駁回。　　
據上論結，應依刑事訴訟法第395條前段，判決如主文。　
中　　華　　民　　國　　111 　年　　11　　月　　30　　日
                  刑事第七庭審判長法　官  段景榕
                                  法　官  楊力進
                                  法　官  汪梅芬
                                  法　官  宋松璟
                                  法　官  沈揚仁
本件正本證明與原本無異
                                  書記官  石于倩
中　　華　　民　　國　　111 　年　　12　　月　　7 　　日